【裁判字號】    97,訴緝,38
【裁判日期】    971030
【裁判案由】    違反毒品危害防制條例
【裁判全文】
臺灣屏東地方法院刑事判決              97年度訴緝字第38號
                                      97年度訴字第1422號
                                      97年度訴字第1423號
公  訴  人  臺灣屏東地方法院檢察署檢察官
被      告  甲○○
                    現羈押於臺灣屏東看守所
上列被告因違反毒品危害防制條例案件，經檢察官提起公訴（本
院96年度訴字第85號< 偵查案號：95年度毒偵字第1948號>） 及
追加起訴 (本院96年度訴字第294 號< 偵查案號：96年度毒字第
480 號> 、96年度訴字第447 號< 偵查案號：96年度毒偵字第66
5 號> 、96年度訴字第637 號< 偵查案號：96年度毒偵字第820
號>） ，被告經通緝到案，就被訴及追加（本院97年度訴字第14
22號< 偵查案號：96毒偵字第71號> 、97年度訴字第1423號<偵
查案號：96年度毒偵字第306 號>） 犯罪事實為有罪之陳述，並
聽取當事人之意見後，本院合議庭裁定改由受命法官獨任進行簡
式審判程序並判決如下：
    主  文
甲○○犯施用第一、二級毒品罪，共拾貳罪，各處如附表所示之
刑。應執行有期徒刑年陸月，扣案海洛因壹包（淨重零點肆壹
公克、空包裝重零點貳柒公克）、海洛因包（合計淨重零點貳
壹公克、空包裝總重壹點伍公克）、海洛因壹包（淨重零點零
公克，空包裝重零點貳伍公克）、甲基安非他命壹包（驗後淨
重零點陸貳捌公克）、甲基安非他命壹包（驗後淨重零點壹肆捌
公克），均沒收銷燬。
    事  實  及  理  由
一、被告甲○○於民國89年間，因施用毒品案件，經本院89年度
    毒聲字第1865號裁定觀察勒戒後，認有繼續施用毒品傾向，
    經本院以89年度毒聲字第2855號裁定令入戒治處所施以強制
    戒治，因其成效經評定為合格，由本院以90年度毒聲字第73
    2 號裁定停止戒治並付保護管束，又經本院以90年度年度毒
    聲字第1064號裁定撤銷停止戒治，再施以強制戒治，於91年
    5 月22日強制戒治執行完畢。詎甲○○仍未知戒除毒癮，復
    於上開強制戒治執行完畢釋放後之五年內，分別基於施用第
    一級毒品海洛因及第二級毒品甲基安非他命之犯意，於附表
    編號1 至6 之時、地，將海洛因摻入香菸內點火加以吸用之
    方式施用第一級毒品海洛因6次，及將甲基安非他命置於玻
    璃球上，以打火機燃燒後吸食其煙霧之方式施用第二級毒品
    甲基安非他命6 次。嗣分別於(一)95年11月14日18時52分許，
    在屏東縣恆春鎮○○路鞍山巷30號3 樓348 號房內為警查獲
    ；(二)95年11月22日17時許，在屏東縣恆春鎮○○路為警查獲
    並扣得海洛因1 包（淨重0.41公克，空包裝重0.27公克）、
    甲基安非他命1 包（驗後淨重0.628 公克）；(三)96年1 月14
    日14時50分許，在屏東縣恆春鎮○○路為警查獲；(四)96年1
    月22日22時50分許，在屏東縣恆春鎮○○路為警查獲，並扣
    得海洛因3 包（合計淨重0.21公克，空包裝總重1.35公克）
    甲基安非他命1 包（驗後淨重0.148 公克）；(五)96年2 月5
    日16時10分許，經屏東縣警察局恆春分局通知採尿而查獲；
    (六)96年4 月28日2 時10分許，在屏東縣恆春鎮○○里○○路
    50號查獲，並扣得海洛因1 包（淨重0.03公克，空包裝重
    0.25公克）。
二、上開犯罪事實業據被告於本院審理時坦承不諱，並有台灣檢
    驗科技股份有限公司濫用藥物尿液檢驗報告5 紙、正修科技
    大學超微量研究科技中心檢驗報告1 紙、法務部調查局鑑定
    通知書3 紙、高雄醫學大學附設中和紀念醫院檢驗報告2 紙
    附卷可參，此外復有扣案海洛因1包（淨重0.41公克、空包
    裝重0.27公克）、海洛因3包（合計淨重0.21公克、空包裝
    總重1.35公克）、海洛因1 包（淨重0.03公克，空包裝重0.
    25公克）、甲基安非他命1 包（驗後淨重0.628 公克）、甲
    基安非他命1 包（驗後淨重0.148 公克）為證。又被告曾有
    上開戒毒前科，亦有臺灣高等法院被告前案紀錄表1 紙可參
    ，本件事證明確，被告有於上開時、地施用海洛因、甲基安
    非他命犯行，應可認定。
三、論罪科刑：
  (一)查海洛因、甲基安非他命，分別屬毒品危害防制條例第2 條
    第2 項第1 、2 款所規定之第一、二級毒品，核被告所為，
    係犯毒品危害防制條例第10條第1 項之施用第一級毒品罪及
    同條第2 項之施用第二級毒品罪。
  (二)吸收犯：被告因施用第一、二級毒品海洛因、甲基安非他命
    而持有海洛因、甲基安非他命，並進而施用，其持有之低度
    行為均為施用之高度行為吸收，均不另論罪。
  (三)數罪併罰：被告所犯十二罪，因行為人各次施用毒品之行為
    ，均係為滿足各該次之毒癮，於滿足毒癮後，該次行為即已
    完成，因此各次均為各自獨立之行為，各具獨立性，其前後
    次施用毒品行為間，自無密切不可分之關係，各自獨立構成
    同一施用毒品罪責，故應分論併罰。
  (四)科刑：本院審酌被告有施用毒品犯行，有上開被告前案紀錄
    表可查，竟再為本案犯行，足見其不思悔改，自制力亦顯不
    佳，惟考量被告於本院審理時即能坦承犯行，犯後態度良好
    ，而其施用毒品行為於本質上係屬自我戕害行為，並未對社
    會造成直接而過鉅之損害，反社會性之程度應屬較低等一切
    情狀，分別量處附表如主文欄所示之刑，並定應執行以示懲
    戒。
  (五)按中華民國九十六年罪犯減刑條例係於96年7 月16日施行（
    見該條例第16條），其第5 條就通緝犯之減刑，特別規定：
    「本條例施行前，經通緝而未於中華民國九十六年十二月三
    十一日以前自動歸案接受偵查、審判或執行者，不得依本條
    例減刑。」是以，有關通緝犯之減刑，自應優先適用本條規
    定。凡96年7 月16日以前在程序各階段經通緝之被告或受刑
    人，必須已自動歸案，且係於96年12月31日以前自動歸案者
    ，始得適用本條規定減刑；如非自動歸案，自不在適用之列
    。又按被告或受刑人因該規定而不得減刑之案件，係指於該
    條例施行前已經法院發布通緝，但被告或受刑人未於上開期
    限內自動接受偵查、審判或執行之具體個案而言，並不及於
    同一被告涉犯之其他案件。經查，本件被告於96年7 月3日
    ，就附表所示12罪犯罪事實均遭通緝，而於97年8 月24日為
    警逮捕，有卷存通緝書、屏東縣警察局恆春分局通緝案件報
    告各1 紙可稽，是依上開說明，被告就附表編號1 至5 所示
    10罪，雖犯罪事實皆於96年4 月24日以前，然依上開說明，
    依法仍不得減刑。
  (六)扣案海洛因1 包（淨重0.41公克、空包裝重0.27公克）、海
    洛因3 包（合計淨重0.21公克、空包裝總重1.35公克）、海
    洛因1 包（淨重0.03公克，空包裝重0. 25 公克）、甲基安
    非他命1 包（驗後淨重0.628 公克）、甲基安非他命1 包（
    驗後淨重0.148 公克），均應依毒品危害防制條例第18條第
    1 項前段規定，均應沒收銷燬之。
四、據上論斷，應依刑事訴訟法第273 條之1 第1 項、第284 條
    之1 、第299 條第1 項前段，毒品危害防制條例第10條第1
    項、第2 項、第18條第1 項前段，刑法第11條、第51條第5
    款，判決如主文。
中    華    民    國    97    年    10    月    30    日
                  刑事第一庭    法  官  曾吉雄
以上正本證明與原本無異。
如不服本判決應於收受本判決送達後十日內向本院提出上訴書狀，
其未敘述上訴理由者，並得於提起上訴後十日內向本院補提理由
書狀（均須按他造當事人之人數附繕本）「切勿逕送上級法院」
中    華    民    國    97    年    10    月    30    日
                                書記官  卓春成
附表：
┌─┬─────┬─────┬──────┬───────────────┐
│編│時      間│地      點│施 用 毒 品 │主                        文  │
│號│          │          │            │                              │
├─┼─────┼─────┼──────┼───────────────┤
│1 │95年11月11│屏東縣恆春│海洛因      │施用第一級毒品，處有期徒刑捌月│
│  │日12時許  │鎮○○路54│            │。                            │
│  │          │號        ├──────┼───────────────┤
│  │          │          │甲基安非他命│施用第二級毒品，處有期徒刑肆月│
│  │          │          │            │。                            │
├─┼─────┼─────┼──────┼───────────────┤
│2 │95年11月20│同上      │海洛因      │施用第一級毒品，處有期徒刑捌月│
│  │日22時許  │          │            │，扣案海洛因壹包（淨重零點肆壹│
│  │          │          │            │公克，空包裝重零點貳柒公克），│
│  │          │          │            │沒收銷燬                      │
│  │          │          ├──────┼───────────────┤
│  │          │          │甲基安非他命│施用第二級毒品，處有期徒刑肆月│
│  │          │          │            │，扣案甲基安非他命壹包（驗後淨│
│  │          │          │            │重零點陸貳捌公克），沒收銷燬。│
├─┼─────┼─────┼──────┼───────────────┤
│3 │95年12月31│同上      │海洛因      │施用第一級毒品，處有期徒刑捌月│
│  │日17時30分│          │            │。                            │
│  │許        │          ├──────┼───────────────┤
│  │          │          │甲基安非他命│施用第二級毒品，處有期徒刑肆月│
│  │          │          │            │。                            │
├─┼─────┼─────┼──────┼───────────────┤
│4 │96年1 月10│同上      │海洛因      │施用第一級毒品，處有期徒刑捌月│
│  │日23時許  │          │            │，扣案海洛因包（合計淨重零點│
│  │          │          │            │貳壹公克，空包裝總重壹點伍公│
│  │          │          │            │克），沒收銷燬。              │
│  │          │          ├──────┼───────────────┤
│  │          │          │甲基安非他命│施用第二級毒品，處有期徒刑肆月│
│  │          │          │            │，扣案甲基安非他命壹包（驗後淨│
│  │          │          │            │重零點壹肆捌公克），沒收銷燬。│
├─┼─────┼─────┼──────┼───────────────┤
│5 │96年2 月3 │同上      │海洛因      │施用第一級毒品，處有期徒刑捌月│
│  │日16時許  │          │            │。                            │
│  │          │          ├──────┼───────────────┤
│  │          │          │甲基安非他命│施用第二級毒品，處有期徒刑肆月│
│  │          │          │            │。                            │
├─┼─────┼─────┼──────┼───────────────┤
│6 │96年4 月26│同上      │海洛因      │施用第一級毒品，處有期徒刑捌月│
│  │日17時許  │          │            │，扣案海洛因壹包（淨重零點零│
│  │          │          │            │公克，空包裝重零點貳伍公克），│
│  │          │          │            │沒收銷燬。                    │
│  │          │          ├──────┼───────────────┤
│  │          │          │甲基安非他命│施用第二級毒品，處有期徒刑肆月│
│  │          │          │            │。                            │
└─┴─────┴─────┴──────┴───────────────┘
本件論罪科刑法條：
毒品危害防制條例第10條第1項：
施用第一級毒品者，處 6 月以上 5 年以下有期徒刑。
施用第二級毒品者，處 3 年以下有期徒刑。


司法院資訊處製作；財團法人民間司法改革基金會備份。
